【裁判字號】    88,簡上,538
【裁判日期】    890609
【裁判案由】    損害賠償
【裁判全文】
臺灣臺北地方法院民事判決  八十八年度簡上字第五三八號
    上  訴  人  蘭冠國際開發有限公司
    法定代理人  鄭淑月
    訴訟代理人  乙○○
    被上訴人    甲○○
    訴訟代理人  趙國生律師
    複代理人    連復淇律師
右當事人間請求損害賠償事件，上訴人對於中華民國八十八年六月十八日本院臺北簡
易庭八十八年度北簡字第五一一二號第一審判決提起上訴，本院判決如左：
        主      文
上訴駁回。
第二審訴訟費用由上訴人負擔。
        事      實
甲、上訴人方面：
  一、聲明：
      （一）原判決廢棄。
      （二）被上訴人應給付上訴人新臺幣五十萬元，並自起訴狀繕本送達被上訴人
            翌日起至清償日止，按週年利率百分之五計算之利息。
  二、陳述：除與原審判決書所載者相同茲予引用外，補稱：
      （一）被上訴人指封現場專櫃之寄賣商品為第三人所有，除由現場專櫃小姐提
            出第三人與上訴人所訂契約予本院執行人員外，且在查封前有施幸君、
            游舒佩、鄭智慧三名專櫃小姐，均向本院執行人員陳述，並表明該商品
            不是上訴人所有，但被上訴人當場仍執意要求本院執行頜執行假扣押，
            被上訴人並言明後果由其負責，進而聲請拍賣。足證被上訴人於當時，
            已明知指封之服裝，確屬第三人所有，故意指為上訴人所有而予查封，
            其有故意侵權行為，致侵害第三人權利，使上訴人對於被查封拍賣之服
            飾所有權即第三人負賠償責任。
      （二）因被上訴人的執意不當侵害，造成第三人之損害，第三人對於被上訴人
            以假扣押並經拍賣其所有權之衣服，是否聲明異議或提異議之訴，均為
            該第三人之權利，惟第三人得依與上訴人間之契約向上訴人請求賠償。
      （三）第三人對於拍賣其所有衣服後，因上訴人賠償其損失，因而依民法第二
            百十八條之一第一項規定將對被上訴人之損害瞶請求權讓與上訴人，依
            法被上訴人理當賠償上訴人。
      （四）衣服為有時間性之流行季節商品，不同於房地產。況本院以不動產鑑定
            公司來鑑定具有流行性、季節性商品之動產鑑定和估價，實值深思。又
            本案自民國八十六年八月查封到八十八年二月才進行鑑定和估價，至八
            十八年五月甚至到第二次拍成為止，歷經二年。姑不論流行時效，該商
            品已變成過季時品，其價值之損失甚為慘重。易言之，本件服裝價格之
            損失，應以查封當時之價格為準。
      （五）訴外人施幸君雖為上訴人及訴訟代理人之女兒，但伊已成年，有其獨立
            人格，其任職於證人葉東文所經營之裔珈企業有限公司（下稱裔珈公司
            ），並無不當，有扣繳憑單可證。
      （六）本件系爭之衣服係由訴外人裔珈公司與儷第服裝有限公司（下稱儷第公
            司）所寄賣，其規格、數量和單價當由該二公司負責，上訴人僅提供場
            地代為管理和銷售（現行各大型百貨公司之經營亦是如此），約定每月
            結帳乙次，廠商依上訴人所銷售結算，寄售廠商依銷售量就約定扣成後
            開立發票向上訴人請款，故本院要求上訴人之貨等憑單，是上訴人無法
            提供之原委，也是現行百貨類之經營方式。
  三、證據：援用原審之立證方法，並提出本院八十六年八月二十日民事收狀收據、
            民事聲明異議狀各貳份、各類所得扣繳暨免扣繳憑單四紙、財政部臺北
            市國稅局八十五年度未申報核定綜合所得稅核定通知書、稅額繳款書影
            本各乙紙、統一發票影本六紙、協議書影本貳份、債權讓與證明書影本
            貳份等件為證，及聲請訊問證人葉東文、王金秀。
乙、被上訴人方面：
  一、聲明：駁回上訴。
  二、陳述：除與原審判決書所載者相同茲予引用外，補稱：
      （一）程序部分：
            按「訴狀送達後，原告不得將訴變更或追加他訴」民事訴訟法第二百五
            十五條第一項前段定有明文。本件上訴人於原審起訴時主張依民事訴訟
            法第五百三十一條規定，請求被上訴人賠償，訴訟標的之法律關係應為
            民事訴訟法第五百三十一條規定之請求權，然上訴人於上訴審又主張受
            讓訴外人儷第公司、裔珈公司對被上訴人之損害賠償請求權，姑不論上
            開損害賠償請求權是否成立，然確非民事訴訟法第五百三十一條規定之
            法律關係，則無疑義，從而上訴人之訴之變更，被上訴人不同意。
      （二）實體方面：
        １、就民事訴訟法第五百三十一條規定而言：
            就假扣押標的，聲請法院為清償債權之強制執行，屬正當權利之行使，
            對於債務人因假扣押或供擔保所受之損害，當無賠償責任可言。被上訴
            人持有上訴人簽發之金額為二百萬元之本票，屆期提示未獲清償，為避
            免上訴人日後隱匿財產，或甚至逃匿無蹤之虞，而使被上訴人有日後不
            能強制執行或甚難執行之損害，乃依同法保全程序假扣押之規定，向本
            院聲請假扣押，並實施假扣押執行在案，係權利之行使，並不具有任何
            違法性。況依本院八十七年度簡上字第六０四號民事判決認定被上訴人
            交付上訴人之金額各五百萬元之支票二紙，僅為上訴人之法定代理人鄭
            淑月所有坐落臺北市○○區○○段三小段三００地號土地及其上門牌號
            碼為臺北市○○○路三八０號一樓不動產買賣契約之資金流向證明而已
            ，實際並無交付予上訴人之法定代理人配偶，並進一步說明：「被上訴
            人（指上訴人之法定代理人）就其所其已背書交付訴外人陳傳生給付被
            上訴人之買賣價金，即以陳傳生為發票人，臺灣土地銀行信義分行為付
            款人，金額各為五百萬元之支票二紙而清償其所積欠上訴人之款項，並
            未舉證以實其說。從而被上訴人鄭淑月、乙○○既分別為系爭本票之發
            票人及保證人，依票據法第一百二十一條、第二十九條第一項、第一百
            二十四條、第六十一條及第九十六條之規定，本票之發票人應依票載文
            義擔保付款，發票人及其他票據債務人就票據債務應負連帶清償之責，
            是被上訴人對於系爭票款債務自應負連帶清償責任，則上訴人（即本件
            被上訴人）請求被上訴人連帶清償票據債務二百萬元，及自八十五年十
            月一日起至清償日止，按週年利率百分六計算之利息為有理由，應予准
            許」等語，更足證明上訴人所謂本票債權業已受償云云，洵與事實不符
            ，且被上訴人持之向本院聲請假扣押裁定，更進一步實施假扣押，純係
            權利之行使，並不具有任何違法性可言，是上訴人主張顯無理由。上訴
            人自不得在本事件中任作相反之主張，而應受本院八十七年度簡上字第
            六０四號確定判決之拘束。再者，系爭本票債權嗣由被上訴人向本院臺
            北簡易庭提起給付票款之訴，亦經本院簡易庭以「惟查兩造原即有資金
            往返，且均有智慮成熟之人，依一般交易常規，對同一債務重複給付票
            據以供清償顯不合理，又豈有給付債款時又不取回票據之理，而就其有
            何清償票款之事實，亦不能舉證以實其說，所辯不足採信。從而原告（
            即被上訴人）據以提起本訴，請求被告（即上訴人）清償如主文所示之
            金額及利息，即無不合，應予准許。」等語為由，認定被上訴人應給付
            上訴人系爭支票債權一百五十萬元及其利息，可見系爭支票債權仍存在
            於兩造間，故被上訴人聲請及實施假扣押，係為保全支票債權日後強制
            執行為其目的，係屬權利之行使，洵無不當可言。
        ２、執行程序之指封，完全合乎動產物權歸屬之辨識與認定之權利推定法則
            ，足以相信查封標的物屬於上訴人所有，並無故意過失可言：
          (1)依民法第一百虫八十四條第一項所定，因侵權行為而生之損害賠償請求
            權，係以行為人故意或過失不法侵害他人權利為其成立要件。若行為人
            於行為時，並無故意或過失，即無賠償責任之可言。第三人所有之財產
            ，如有足以信其屬於債務人所有之正當理由，則聲請查封之債權人，尚
            不得謂之有過失（最高法院四十九年度台上字第二三二三號、五十四年
            度台上字第一五二三號判例參照）。
          (2)債務人之財產原則上為其債權人債權之總擔保，因此，查封之標的物應
            以屬於債務人責任財產之動產為限，於圢查封程序之初，首先必須辨識
            或判斷動產標的物之權利歸屬，方能決定是否實施查封，我國學者及實
            務界提出以動產外觀上之占有狀態為執行之重要準據，因此，機關、學
            校、事務所、營業所、工廠或工地內之設備、器具、物料或建物材等動
            產，如無明顯之特徵可判斷其權屬者，原則上應推定為機關、學校之公
            物或事務所、營業所、工廠、工地負責人或投資經營者所有而判斷是否
            應予查封；餘如牧場內之牲畜、花圃內之花卉盆栽、魚池內之魚蝦、倉
            庫內之物品亦同。故已盡上開形式審查之職責，在認定方法上，並無故
            意或重大過失者，縱其認定結果，與真正之事實有所出入，在解釋上並
            不認為執行而有賠償責任之問題（參照郭毓洲著強制執行法實務專題研
            究司法研究年報第十四集中冊第一二八０頁以下）。
          (3)再者，上訴人於八十七年八月二十六日向本院民事執行處聲請強制執行
            ，且陳報執行標的為上訴人置放於臺北市○○○路三八０號建物內之動
            產即其內之服裝及其他動產，嗣由被上訴人會同法院執行人員指封置放
            於臺北市○○○路三八０號建物內如查封物品清單所示之服裝，上訴人
            有無正當理由信賴所查封之服裝係屬上訴人所有，端視查封當時依權利
            推定法則─從動產外觀上之占有狀態為執行之重要準據，判斷系爭指封
            服裝是否屬債務人所有，然
          臺北市○○○路三八０號一樓為上訴人營利事業所在地及公司設立之地
            址。
          於人查封當時，系爭查封服裝是由上訴人之法定代理人鄭淑月保管，置
            放於上訴人營業處所，此有查封物品清單附卷可稽。
          查封當時，在場人員分別為上訴人之法定代理人鄭淑月及其女兒施幸君
            ，亦經證人葉東文證述：「八十五年八月十五日是由施幸君，也是上訴
            人的訴訟代理人乙○○（即上訴人法定代理人鄭淑月之夫）的女兒」等
            語綦詳（詳八十八年十一月二十三日筆錄）
          上訴人迄今無法提出施幸君受雇於訴外人裔珈公司之所得資料，或有關
            系爭服裝之寄賣清單、出資資料及有關發票等等，是上訴人就對其有利
            之事實，諸如系爭服裝是否為訴外人裔珈公司、儷第公司所有，未能舉
            證以實其說，顯不足採。
          訴外人裔珈公司、儷第公司迄今均未能提出系爭服裝為其所有之第三人
            異議之訴。
          於人本院民事執行處命上訴人就系爭服裝提出客觀合理之計價方式，然
            不論上訴人或被上訴人裔珈公司、儷第公司均僅能提出貨品編號數量市
            場定價，而未能提出進貨憑證發票等完整資料以實其說，若系爭服裝為
            訴外人裔珈公司、儷第公司所有，則渠等未能提出與系爭服裝有關之償
            債憑證統一發票、前手資料等等，實有違常理，故上訴人主張系爭服裝
            為訴外人所有云云，殊不足採。
          (4)被上訴人依權利推定法則以動產外觀之占有狀態判斷置放於人上訴人設
            立地址內之服裝，為上訴人所有，且查封當時在場者為上訴人法定代理
            人及其女兒，並無第三人在場，且上訴人亦無法提出與系爭服裝有關資
            料以證明非其所有，從而被上訴人顯有正當理由相信系爭服裝為上訴人
            所有，揆諸前揭判例所示，聲請查封之被上訴人尚不得謂有故意過失可
            言，故上訴人依民法第一百八十四條第一項侵權行為規定請求損害賠償
            云云，於法不合。
  三、證據：援用原審之立證方法，並提出本院八十八年二月五日八十七年度執字第
            一一七九二號民事裁定影本乙份證。
丙、本院依職權調閱本院八十六年度執全字第一八０四號假扣押強制執行案卷、八十
    七年度執字第一二七九二號給付強制執行卷。
        理      由
壹、程序方面：
    本件上訴人起訴時，所主張之訴訟標的即為民法第一百八十四條第一項之侵權行
    為損害賠償請求權，且未曾有變更，是被上訴人抗辯上訴人原起訴之訴訟標的為
    民事訴訟法第五百三十一條之損害賠償請求權，嗣後變更為侵權行為損害賠償請
    求權，自屬誤會。至上訴人起訴之事實，原即為主張訴外人裔珈公司、儷第公司
    之服裝因被上訴人之假扣押受有損害，其後主張受讓訴外人裔珈公司、儷第公司
    對被上訴人之損害賠償請求權並據以請求，此為關於事實之陳述，並未變更其原
    主張之訴訟標的即民法第一百八十四條第一項之侵權行為損害賠償請求權，先予
    敘明。
貳、實體方面：
一、本件上訴人起訴主張：被上訴人以其執有原告簽發，金額為新臺幣（下同）一百
    五十萬元未清償為由，向本院聲請假扣押，並於八十六年八月十五日引導本院執
    行人員至上訴人位於臺北市○○○路三八０號之營業所將第三人裔珈公司及儷第
    公司寄放於該處之服裝予以假扣押，適時上訴人即表示查封之服裝係第三人所有
    ，詎被上訴人仍執意指封，並聲請本院對查封之服裝實施拍賣，因服裝有季節性
    及時效性，由於被查封無法即時出售，經法院拍賣結果僅得款十餘萬元，與原本
    能出售一百餘萬元之服裝相差達一百四十四萬二千一百七十元，使得上訴人必須
    賠償第三人之損失。因被上訴人聲請撤銷假扣押裁定，並擬向本院聲請取回假扣
    押之擔保金五十萬元，被上訴人應損害其因錯誤指封造成之損失，爰在所受損害
    中之五十萬元為請求云云。被上訴人則以八十六年八月十五日其引導本院至上訴
    人營業處所查封服裝後，訴外人裔珈、儷第服裝公司，僅具狀向本院民事執行處
    聲明異議，經本院法官指示依法另提起第三人異議之訴，但迄今時隔兩年，訴外
    人均未提起異議之訴，因此查封之服裝是否確屬第三人所有，尚有疑問，況被上
    訴人自始未曾提出系爭服裝為第三人所有之證明，難認其主張為真正，且上訴人
    究受有多少損害，亦未據提出證明，顯非實在等語資為抗辯。
二、查被上訴人向本院聲請對上訴人之財產實施假扣押，經本院以八十六年度執全字
    第一八０四號案受理在案，被上訴人並於八十六年八月十五日下午三時許，引導
    本院執行人員至上訴人坐落臺北市○○○路三八０號一樓營業所，對置放於該處
    所內之洋裝、洋裝外套、套裝等實施假扣押，本院執行人員甫至該址時，上訴人
    法定代理人不在場，僅其女施幸君在場，並由施女簽收假扣押裁定，嗣同日下午
    四時許，上訴人法定代理人鄭淑月到場，稱：「衣服是專櫃葉珈伶、儷第所有，
    銷售小姐的薪資及指派是這兩家專櫃負責處理。」等語。八十六年八月二十日訴
    外人儷第公司、裔珈公司均檢附「儷第公司與上訴人間之合約書」向本院聲明異
    議，主張查封之前揭服裝係渠等分別所有，經本院民事執行處以八十六年二月二
    十一日北院瑞八十六民執全洪字第一八０四號分別函覆：「貴公司所陳查封標的
    物為台端所有一事未獲債權人承認，應向民事庭提起第三人異議之訴，而非向本
    處聲明異議。」等語，其中訴外人儷第公司部分，經本院依址於八十六年五月二
    十五日送達結果：「遷移新址不明」。其後被上訴人於八十六年八月二十七日持
    本院八十六年度北簡字第一一四八六號給付票款事件之宣示判決筆錄向本院聲請
    假執行，請求調前揭假扣押卷實施拍賣，經本院以八十七年度執字第一二七九二
    號案受理在案，並囑託鑑定人員並於八十七年九月二十一日前往上訴人前揭營業
    處所，實施鑑定，惟因上訴人不配合，未能鑑定，八十七年十月七日始經鑑定實
    施價格鑑定結果為二十九萬七千八百五十元，上訴人以八十七年十月二十八日民
    事陳述狀對價格表示以一百餘萬元為相當，並對鑑定過程表示異議。本院民事執
    行處於八十七年十一月三日以八院義八十七民執丑字第一二七九二號函命上訴人
    提出進貨憑證等計價依據供參考，上訴人於八十七年十一月九日提出服裝明細表
    二份，惟因未能提出進貨憑證，致鑑定人無從進行再次鑑價。本院先後定於八十
    八年四月二十八日、八十八年五月十九日實施二次拍賣，均無人應買，經被上訴
    人以底價之五成即十四萬八千九百二十五元承受查封之系爭服裝等情，為兩造所
    不爭執，並經本院調閱前揭執行案卷可稽，足信為真實。
三、上訴人主張系爭服裝係訴外人裔珈公司、儷第公司所有，被上訴人之指封錯誤云
    云，並提出合約書、協議書為據，並聲請訊問證人即裔珈公司負責人葉東文、儷
    第公司負責人王金秀。查：
（一）訴外人裔珈公司、儷第公司於八十六年八月二十日固對被上訴人之指封聲明異
      議，惟二公司所提出均係儷第公司與上訴人間之合約書，並無裔珈公司與上訴
      人間之合約書，且本院訴外人儷第公司聲明異議後五日依狀載之地址對該公司
      為送達結果係「遷移新址不明」，且經本院於準備程序時命上訴人陳報訴外人
      儷第公司之地址，上訴人均未能陳報，致本院無從訊問，則上訴人主張訴外人
      儷第公司就部分系爭服裝有所有權，不無疑問。另上訴人雖提出其與訴外人儷
      第公司間讓與對被上訴人之損害賠償請求權予其之協議書，上訴人復未能證明
      其真正，自難予採信。
（二）訴外人裔珈公司雖經本院於八十六年八月二十一日函知應就其所為所有權之主
      張，以第三人異議之訴程序方式為之，惟訴外人裔珈公司及儷第公司自本院實
      施查封之日起迄今，長達二年九月左右，未曾提起第三人異議之訴，以保障其
      權利，尤其服裝具有季節及流行性，禁不起法院強制執行程序所致之折價損失
      ，況依上訴人主張服裝之原價高達一百餘萬元，而本院拍賣結果僅十四萬餘元
      ，在損失如此大之情形，未見該第三人於前揭假扣押強制執行後，即時為任何
      訴訟上之主張，任令損害之發生，顯與常理有悖。
（三）按「債務人於受通知時，所得對抗讓與人之事由，皆得以之對抗受讓人。」民
      法第二百九十九條第一項定有明文。本件證人葉東文即訴外人裔珈公司之負責
      人雖證稱部分系爭服裝係裔珈公司所有，訴外人裔珈公司雖將其主張之損害賠
      償請求權讓與上訴人，惟依前揭規定，被上訴人所得對抗其之抗辯，自亦得對
      被上訴人。被上訴人否認系爭服裝中有部分係訴外人裔珈公司所有，而證人葉
      東文係訴外人裔珈公司之負責人，其卻自始未能提出系爭服裝有部分係裔珈公
      司所有之證據，尤有進者，證人葉東文於八十八年十一月二十三日本院準備程
      序期日時，表示將提出相關統一發票及出貨資料，惟迄本院辯論終結時，未見
      其提出之，則證人葉東文之證詞不能無疑。
（四）證人葉東文又證稱依訴外人裔珈公司與上訴人間之合約書，該公司所有部分系
      爭服裝，無論是上訴人銷售或是丟掉上訴人均要負責云云，惟綜觀系爭合約書
      全文並無任何相類之約定。再者，證人葉東文對於其與上訴人何時開始簽訂系
      爭合約書乙事，表示「我忘記何時訂契約」；另對其何時開始僱用上訴人法定
      代理人之女施幸君擔任專櫃小姐乙節，亦表示「我想不起來。」，在在均與經
      驗法則有違，則其與上訴人間是否確有前揭合約書存在，亦屬有疑。
（五）上訴人雖提出訴外人裔珈公司之扣繳憑單，為其法定代理人之女施幸君係受僱
      訴外人於上訴人之營業處所擔任專櫃小姐之證明。然(1)於本院於八十六年八月
      十五日實施假扣押時，其係以上訴人法定代理人之女兒身分為陳述及收受假扣
      押裁定，並非以訴外人裔珈公司之專櫃小姐身分為陳述，且上訴人之法定代理
      人鄭淑月於陳述時，亦未表示訴外人施幸君係受僱於裔珈公司，有前揭假扣押
      筆錄附前揭假扣押卷可稽。(2)上訴人所提之扣繳憑單四紙，其中八十三、八十
      四年度部分各乙紙；另八十六年度部分，有二紙，一為訴外人裔珈公司名義，
      其所得所屬年月為八十六年一月，金額為六萬七千九百三十八元；一為訴外人
      葉珈伶國際有限公司（下稱葉珈伶公司）名義，其所得所屬年月為八十六年一
      月至四月，金額為六萬零七百三十七元；均不足為訴外人施幸君於八十六年八
      月十五日時受僱於訴外人裔珈公司之證明，況該二扣繳憑單所載之所得所屬年
      月於八十六年一月部分係重複，且扣繳單位一為裔珈公司，一為葉珈伶公司，
      並非同一公司，則訴外人施幸君究受僱於何公司，亦屬疑問。另上訴人所提之
      訴外人施幸君八十五年度綜合所得稅核定繳款書，係八十七年間因核定而於八
      十七年十月二十六日繳納，亦不足為施幸君於八十六年八月十五日時受僱於訴
      外人裔珈公司之證據。綜上，於八十六年八月十五日時，訴外人施幸君難認係
      受僱於裔珈公司。
（六）依上訴人於本院八十七年度民執字第一二七九二號給付票款強制執行事件所提
      之儷第公司、裔珈公司貨品明細二份，及於本件所提出之八十六年一月三十一
      日、六月十六日、六月十七日、七月二十二日、七月二十八日、八月三十一日
      期之統一發票，均僅能證明上訴人與裔珈公司間有服裝之買賣，不足為上訴人
      主張系爭服裝係訴外人所寄賣之證據。況前揭明細雖係分別以訴外人裔珈公司
      、儷第公司名義製作，且其上均載「客戶名稱：蘭帝服裝有限公司」，外觀似
      係分別為該二公司製作，然觀諸該二明細上之字體，格式顯係同一機器所製作
      ，再參諸儷第公司於前揭執行程序，依狀載之地址為送達結遷移新址不明，及
      上訴人遲不陳報該公司之地址，則該明細是否為該二公司所製作，亦有疑問。
（七）依上訴人所提之前揭施幸君八十六年度所得扣繳憑單所載，確有「葉珈伶國際
      開發有限公司」存在，且上訴人法定代理人於本院實施假扣押時，亦陳述查封
      之服裝部分係專櫃葉珈伶公司所有，並未及於訴外人裔珈公司，有前揭假扣押
      筆錄附該假扣押卷可稽，且訴外人裔珈公司之負責人即證人葉東文復未能舉證
      證明系爭服裝係該公司所有，則上訴人之陳述前後不一，亦難予採信。
（八）上訴人復主張於八十六年八月十五日前揭假扣押案實施查封時，有施幸君、游
      舒佩、鄭智慧三專櫃小姐向本院執行人員陳述系爭服裝非上訴人所有云云，惟
      本院八十六年八月十五日之假扣押筆錄，於當日下午三時許，開始實施查封時
      在場之人為施幸君，其並未有上訴人主張之陳述，於同日下午四時許，上訴人
      之法定代理人鄭淑月始到場主張系爭服裝為第三人葉珈伶公司、儷第公司所有
      ，有前揭假扣押筆錄可按，並未有第三人游舒佩、鄭智慧之陳述，則上訴人之
      主張難認有據。又按「未於準備程序主張之事項，除有下列事項情形之一者外
      ，於準備程序後行言詞辯論時，不得主張之：一、法院應依職權調查之事項；
      二、該事項不甚延滯訴訟；三、因不可歸責於當事人之事由不能於準備程序提
      出者；依其他情形顯失公平者。前項第三款事由應釋明之。」民事訴訟法第二
      百七十六條定有明文。姑不論其主張亦與前揭假扣押筆錄內容不符，如前所述
      ，上訴人未於準備程序中為此部分之主張，且以及上訴人未曾聲請訊問第三人
      游舒佩、鄭智慧、施幸君等人，是上訴人不得再為主張此部分之事項，併予敘
      明。
（九）綜言之，上訴人主張前揭假扣押之服裝係訴外人裔珈公司、儷第公司所有，不
      足採信。
五、被上訴人抗辯系爭服裝確係上訴人所有等語。按「占有人於占有物上，行使之權
    利，推定其適法有此權利。」民法第九百四十二條定有明文。本件系爭服裝係於
    八十六年八月十五日被上訴人引導本院執行人員於上訴人之營業處所實施假扣押
    時，依外觀係上訴人所占有，且上訴人係以買賣服裝為業，衡諸常理，上訴人對
    於該等服裝自有處分權，依上揭規定，自應推定上訴人係該等服裝之所有權人，
    上訴人主張系爭服裝係訴外人裔珈公司、儷第公司所有，自應由其提出反證，惟
    其及訴外人裔珈公司、儷第公司均未能證明，則上訴人主張難認可採，是被上訴
    人抗辯系爭服裝為上訴人所有，堪予採信。
六、綜上所述，上訴人主張系爭服裝為訴外人裔珈公司、儷第公司所有，被上訴人聲
    請法院對之強制執行，致該二公司受有損害，並依受讓該二公司對被上訴人之侵
    權行為損害賠償請求權，請求被上訴人給付為不足採。被上訴人抗辯系爭服裝係
    上訴人所有堪，足堪採信。是上訴人本於侵權行為之法律關係，請求被上訴人給
    付五十萬元及自本件起訴狀繕本送達被上訴人之翌日起至清償日止，按週年利率
    百分之五計算之利息，為無理由，不應准許。原審為上訴人敗訴之判決，理由雖
    有不同，惟其結果並無不當，仍應予維持。上訴意旨指摘原判決不當，求予廢棄
    改判，為無理由，應予駁回其上訴。
七、本件事證已致明確，兩造其餘攻擊防禦方法及舉證，與本判決結果不生影響，無
    贅述必要，併予敘明。
八、據上論結，本件上訴為無理由，依民事訴訟法第四百三十六條之一第三項、第四
    百四十九條第一項、第二項、第七十八條，判決如主文。
中      華      民      國    八十九    年      六      月      九      日
                                            民事第民二庭審判長法官  丁蓓蓓
                                                              法官  曾部倫
                                                              法官  吳光釗
右為正本係照原本作成
本判決不得上訴。
中      華      民      國    八十九    年      六      月      九     日
~B法院書記官  林春城


司法院資訊處製作；財團法人民間司法改革基金會備份。
